【裁判字號】    97,易,1320
【裁判日期】    970526
【裁判案由】    詐欺
【裁判全文】
臺灣板橋地方法院刑事判決
聲  請  人  臺灣板橋地方法院檢察署檢察官
被      告  丙○○
上列被告因詐欺案件，經檢察官聲請以簡易判決處刑（九十七年
度偵字第八四二九號），本院認不宜以簡易判決處刑，改適用通
常程序審理，判決如下：
    主  文
本件免訴。
    理  由
一、聲請簡易判決處刑意旨略稱：被告黃楺淇（另為簡易判決判
    處刑）、丙○○均明知申辦金融機構帳戶使用乃個人理財之
    行為，故無正當理由徵求他人提供金融機構帳戶者，極易利
    用該等帳戶為與財產有關之犯罪工具，且可預見金融機構帳
    戶提供他人使用將幫助他人實施詐欺犯罪，惟仍基於縱有人
    以其金融機構帳戶實施詐欺犯罪亦不違背其本意之幫助犯意
    ，於民國九十六年十二月間某日，得知有人欲向不特定人收
    集金融機構帳戶使用，由黃楺淇於同年月十九日，在臺北縣
    土城市○○路○段某速食店前，將其於日前所申請之臺灣中
    小企業銀行南三重分行開設之帳號00000000000
    號帳戶之存摺、印章、提款卡（含提款密碼）等物，以不詳
    價格出售予丙○○，再由丙○○以不詳價格出售予詐欺集團
    成員。上開詐欺集團成員，旋分別基於意圖為自己不法所有
    之犯意：
  (一)於九十六年十二月二十一日十八時許，聯絡甲○○，佯稱：
    甲○○日前於網際網路購物經郵局轉帳之付款方式有誤，須
    依指示更改等語，致其陷於錯誤，於同日依指示操作轉帳匯
    款新臺幣（下同）三千九百九十八元至黃楺淇之上開帳戶，
    以此方法詐騙甲○○，且於甲○○依指示匯入上揭匯款金額
    於黃楺淇之上開帳戶後，旋由詐欺集團成員提領一空。甲○○至此始知受騙，而報警處理。
  (二)於九十六年十二月二十一日二十二時二十分許，聯絡乙○○
    ，佯稱：乙○○日前於網際網路購物之付款方式有誤，須依
    指示更改等語，致其陷於錯誤，於同日依指示操作轉帳匯款
    六千九百八十八元至黃楺淇之上開帳戶，以此方法詐騙乙○○，且於乙○○依指示匯入上揭匯款金額於黃楺淇之上開帳
    戶後，旋由詐欺集團成員提領一空。乙○○至此始知受騙，
    而報警處理。因認被告涉犯刑法第三十條第一項、第三百三
    十九條第一項之幫助詐欺取財罪嫌。
二、按案件曾經判決確定者，應諭知免訴之判決；且此免訴判決
    ，得不經言詞辯論為之，刑事訴訟法第三百零二條第一款、
    第三百零七條分別定有明文。又訴訟法上所謂一事不再理之
    原則，關於實質上一罪或裁判上一罪，亦均有其適用，最高
    法院六十年台非字第七七號著有判例。
三、經查：丙○○前於九十六年十二月二十一日下午四時四十分
    許，依照「阿志」之指示與黃明文聯絡，欲收購人頭帳戶，
    丙○○與黃明文相約在臺北巿中山區○○○路四一三號前進
    行買賣，黃明文能預見提供自己之金融帳戶予不相識之他人
    使用，可能幫助他人遂行詐取其他人財物之犯行，竟不違背
    其本意，基於幫助他人詐欺取財之未必故意，應允以二本帳
    戶共一萬五千元，並由丙○○支付兩本帳戶開戶所需之兩千
    元之價格，販售其所有之合作金庫商業銀行0000000
    000000號帳戶及臺北富邦商業銀行00000000
    0000號帳戶（均含存摺、提款卡及密碼）給丙○○，經
    丙○○以前述電話撥打給「阿志」告知收購之帳戶帳號、密
    碼後，「阿志」又通知其詐騙同夥，該同夥旋於同日下午七
    時許，撥打電話給乙○○，佯稱乙○○在奇摩網站購物時簽
    錯分期之帳單，要乙○○至提款機前取消分期付款，乙○○
    即誤信為真，但因乙○○帳戶內餘額不足六千元，詐欺集團
    成員遂要求乙○○向他人借卡，乙○○於當日晚間向劉佩珍
    借得金融卡，並一同至新竹縣竹東鎮下公館郵局依詐欺集團
    成員指示操作自動提款機，乙○○即將六千九百八十八元轉
    入黃楺淇（另分案偵查）所有之臺灣中小企業銀行南三重分
    行00000000000000號帳戶內，又使用劉佩珍
    之另一張金融卡將二萬五千九百九十九元轉入黃明文所有之
    合作金庫商業銀行0000000000000號帳戶內；
    嗣於同日下午四時四十分許，丙○○與黃明文在臺北巿中山
    區○○○路四一三號前為警查獲，並於丙○○所持之背包內
    起獲甫向黃明文購得之前揭合作金庫商業銀行及臺北富邦商
    業銀行存摺及金融卡（含密碼）兩份、前向賴世民收購取得
    之中國信託商業銀行存摺及金融卡（含密碼）一份，以及附
    表一所示供收購帳戶所用之記帳本一本、行動電話二支、SI
    M 卡八張，另於黃明文身上扣得交易所得一萬七千元等事實
    ，業經臺灣臺北地方法院檢察署檢察官提起公訴（九十六年
    度偵字第二六七二四號），並經臺灣臺北地方法院於九十七
    年三月三日以九十七年度易字第三二七號，認被告所為係犯
    刑法第三百三十九條第一項之詐欺取財罪，判處有期徒刑八
    月，並於九十七年四月一日確定，有臺灣高等法院被告前案
    紀錄表、臺灣臺北地方法院九十七年度易字第三二七號判決
    網路列印本各一件在卷可憑。依照首開說明，爰不經言詞辯
    論，逕為諭知免訴之判決。
據上論斷，應依刑事訴訟法第四百五十二條、第三百零二條第一
款 、第三百零七條，判決如主文。
中    華    民    國    97    年    5     月    26    日
                  刑事第八庭審判長法  官  潘翠雪
                                  法  官  王士珮
                                  法  官  絲鈺雲
上列正本證明與原本無異。
如不服本判決，應於送達後十日內敘明上訴理由，向本院提出上
訴狀
                                  書記官  江文彬
中    華    民    國    97    年    5     月    26    日


司法院資訊處製作；財團法人民間司法改革基金會備份。
